【裁判字號】    98,簡上,353
【裁判日期】    981230
【裁判案由】    違反毒品危害防制條例
【裁判全文】
臺灣臺南地方法院刑事判決             98年度簡上字第353號
上  訴  人  臺灣臺南地方法院檢察署檢察官
上  訴  人  甲○○
即被    告
上列上訴人因被告違反毒品危害防制條例案件，不服本院98年度
簡字第2580號中華民國98年10月28日第一審判決（聲請簡易判決
處刑案號：98年度毒偵字第2065號），提起上訴，本院管轄之第
二審合議庭判決如下：
    主  文
原判決撤銷。
甲○○施用第二級毒品，處有期徒刑貳月，如易科罰金，以新台
幣壹仟元折算壹日。
    事  實
一、甲○○於民國（下同）九十五年間，因施用毒品案件，經依
    本院先後裁定送觀察、勒戒及強制戒治後，於九十七年七月
    十二日強制戒治期滿而執行完畢，並經台灣台南地方法院檢
    察署檢察官於九十七年七月二十一日以九十七年度戒毒偵字
    第一六二號為不起訴處分在案。詎其仍不知悔改，於強制戒
    治執行完畢後五年內，復於九十八年七月二十一日早上，在
    其臺南縣歸仁鄉○○○街二八號住處，以使用玻璃球燒烤之
    方式，施用第二級毒品甲基安非他命一次。嗣因其係毒品列
    管人口，於九十八年七月二十一日下午一時四十四分，經警
    通知其至台南縣警察局歸仁分局歸仁派出所採集尿液檢體送
    驗結果，呈甲基安非他命類陽性反應，始知上情。
二、案經台南縣警察局歸仁分局報告台灣台南地方法院檢察署檢
    察官偵查後聲請簡易判決處刑。
    理  由
一、上揭事實，業據被告甲○○於偵訊及本院審理時坦承不諱，
    復有應受尿液檢體採集送驗紀錄表、長榮大學九十八年八月
    四日之被告尿液中安非他命類濃度含量檢驗確認報告書等在
    卷可參。是被告施用第二級毒品甲基安非他命之犯行，自可
    認定。
二、按甲基安非他命業經列入毒品危害防制條例第二條第二項第
    二款所規定之第二級毒品。又按觀察勒戒或強制戒治執行完
    畢釋放後，五年內再犯毒品危害防制條例第十條施用第一、
    二級毒品之罪者，檢察官應依法追訴，毒品危害防制條例第
    二十三條第二項，定有明文。查被告甲○○曾如上揭事實欄
    所述，因毒品案，於九十八年七月十二日強制戒治期滿，並
    經檢察官為不起訴處分確定乙節，此有台灣台南地方法院檢
    察署不起訴處分書及台灣高等法院被告前案紀錄表在卷可按
    。被告於強制戒治完畢後五年內再犯毒品危害防制條例第十
    條第二項之罪，依毒品危害防制條例第二十三條第二項規定
    ，自應依法追訴、審理。
三、核被告所為，係犯毒品危害防制條例第十條第二項之施用第
    二級毒品罪。其施用前持有甲基安非他命之低度行為，為其
    後施用之高度行為所吸收，不另論罪。
四、撤銷改判之理由：原審以上訴人即被告犯罪事證明確，予以
    論科刑，固非無見。惟查：
（一）按檢察官審酌案件情節，認為宜以簡易判決處刑者，應即
      以書面為聲請。前條第一項之案件，被告於偵查中自白者
      ，得向檢察官表示願受科刑之範圍或願意接受緩刑之宣告
      ，檢察官同意者，應記明筆錄，並即以被告之表示為基礎
      ，向法院求刑或為緩刑宣告之請求，法院應於檢察官求刑
      或緩刑宣告請求之範圍內為判決，但有下列情形之一者，
      不在此限︰一、被告所犯之罪不合第四百四十九條所定得
      以簡易判決處刑之案件者。二、法院認定之犯罪事實顯然
      與檢察官據以求處罪刑之事實不符，或於審判中發現其他
      裁判上一罪之犯罪事實，足認檢察官之求刑顯不適當者。
      三、法院於審理後，認應為無罪、免訴、不受理或管轄錯
      誤判決之諭知者。四、檢察官之請求顯有不當或顯失公平
      者。刑事訴訟法第四百五十一條第一項、第四百五十一條
      之一第一項、第四項分別定有明文。又檢察官聲請以簡易
      判決處刑之案件，經法院認為有第四百五十一條之一第四
      項但書之情形者，應適用通常程序審判之。
（二）查，本案被告於偵查中業已自白犯罪，並向檢察官表示願
      意接受有期徒刑二月之刑之宣告，並經檢察官同意，記明
      筆錄，此有偵訊筆錄可參（見毒偵卷第7頁）。可知被告
      已依刑事訴訟法第四百五十一條之一第一項之規定與檢察
      官達成求刑之協商。惟檢察官向本院簡易庭聲請簡易判決
      處刑時，漏未於聲請處刑書上為求刑之請求，有本案聲請
      處刑書可按。
（三）據上，檢察官既漏未於聲請處刑書中向法院為求刑之請求
      ，即與刑事訴訟法第四百五十一條之一第一項具體求刑之
      要件不合。惟檢察官於偵查中確有與被告達成刑度之協商
      及求刑之共識，是檢察官之所以聲請本件簡易判決處刑及
      被告之所以於偵查中認罪，即是以檢察官所同意及被告所
      願受科刑之有期徒刑二月為基礎。茲本案原審不依檢察官
      於偵查中與被告所達成之共識而判處被告有期徒刑五月，
      顯認為檢察官之請求顯有不當，是本案自有刑事訴訟法第
      四百五十一條之一第四項但書第四款之情形。且原審既欲
      判處較重於檢察官與被告所達成共識之刑度，為兼顧程序
      公正之目的，以免完全出乎檢察官及被告之預期，原審應
      依刑事訟法第四百五十二條之規定改依通常程序審判之，
      始能避免突襲判決而確保被告權益，不宜再依簡易程序逕
      行判處較重於檢察官與被告所達成共識之刑度。從而，本
      案原審逕依簡易程序判處被告有期徒刑五月，自有未當。
（四）檢察官上訴意旨以原審未予說明被告有何惡性重大之處，
      即逕行改為判處被告有期徒刑五月，難謂允當等語為由，
      指摘原判決不當；被告上訴意旨則以原審量刑過重等語為
      由，指摘原判決不當，提起上訴。揆之上開所述，均為有
      理由，自應由本院將原判決撤銷改判，以期適法。
五、科刑：爰依檢察官與被告協商結果，判處被告有期徒刑二月
    ，併諭知科罰金之折算標準，以資懲戒。
據上論斷，應依刑事訴訟法第四百五十五條之一第一項、第三項
、第三百六十九條第一項前段、第三百六十四條、第二百九十九
條第一項前段，毒品危害防制條例第十條第二項，刑法第十一條
、第四十一條第一項前段，判決如主文。
本案經檢察官羅瑞昌到庭執行職務。
中    華    民    國    98    年    12    月    30    日
                  刑事第十五庭  法  官  吳勇輝
                                法  官  林彥君
                                法  官  鄭燕璘
以上正本證明與原本無異。
不得上訴。
                                書記官  吳昕韋
中    華    民    國    98    年    12    月    30    日
附錄本案論罪科刑法條：
毒品危害防制條例第10條
施用第一級毒品者，處 6 月以上 5 年以下有期徒刑。
施用第二級毒品者，處 3 年以下有期徒刑。

司法院資訊處製作；財團法人民間司法改革基金會備份。
